Inventaris van het archief van het Kabinet van de Commissaris der Koningin in Zuid-Holland, (1942) 1945-1986
Nationaal Archief, Den Haag
- POLITIE, 2.
  - Politie-organisatie, 2.1.
    - Samenwerking met en tussen politie-instanties, 2.1.2.
      - Oprichting en vergaderingen van het Provinciaal Begeleidingsorgaan Zuid-Holland t.b.v. de uitvoering van de Basisregeling regionale samenwerking politie, 1980-1982; 67
    - Politiewet, 2.1.3.
      - Totstandkoming, in werking treding en wijzigingen van de Politiewet 1957, met diverse reacties, 1945-1968; 68
      - Ontwerp Politiewet 1969, met wijzigingen en commentaar, 1966-1968; 69
      - Herziening van de Politiewet 1969, met diverse reacties, 70-71
        - mei - juli 1969, 70
        - augustus - november 1969, 71
      - Herziening van de Politiewet 1969 en aanloop naar een ontwerp nieuwe Politiewet, 1970-1980; 72
      - Notitie over de reikwijdte van artikel 30 van de Politiewet 1969, betrekking hebbende op de samenwerking tussen rijkspolitie en gemeentepolitie, met diverse reacties, 1978-1979; 73
      - Aanvulling van de Politiewet 1969 met een hoofdstuk inzake de zogenaamde Klachtencommissie, met diverse reacties, 1979; 74
      - Voorontwerp 1980 van de nieuwe Politiewet, met diverse reacties, 75
      - Nota inzake het ontwerp van een nieuwe Politiewet, adviesnota van het Interproviciaaal Overleg ten behoeve van het Ministerie van Binnenlandse Zaken, met bijbehorende stukken, 1980; 76
      - Wijziging van de Politiewet in verband met de behandeling van klachten over gedragingen van politieambtenaren, met diverse reacties, 1986; 77
    - Politiepersoneel, 2.1.4.
      - Samenwerking tussen gemeentelijke politiekorpsen bij de opleiding van politiepersoneel, 1948-1950; 78
      - Werving van politiepersoneel, 1948-1978; 79-81
        - 1948-1958, 79
        - 1961-1968, 80
        - 1969-1978, 81
      - Rechtspositie van personeel dat de opleiding in Schalkhaar heeft genoten, 1949-1955; 82
      - Richtlijnen m.b.t. de toekenning van opsporingsbevoegdheid aan onbezoldigde ambtenaren, 1949-1985; 83-84
        - 1949-1973, 83
        - 1974-1985, 84
      - Toekenning van opsporingsbevoegdheden aan onbezoldigde politie-ambtenaren, 1967-1980; 85
      - Reactie op en interpretatie van de procedure van het Ministerie van Binnenlandse Zaken bij strafrechtelijke en disciplinaire onderzoeken naar gedragingen van politieambtenaren en leden van de Koninklijke Marechaussee, 1959-1979; 86
      - Voorstellen van het Ministerie van Binnenlandse Zaken inzake de organisatie van de voorlichting en de werving van politiepersoneel, met diverse reacties, 1980-1983; 87
      - Reactie van de Commissaris der Koningin op de procedure van het Ministerie van Binnenlandse Zaken bij benoeming van (hoofd)commissarissen en korpschefs van politie, 1980-1984; 88
  - Gemeentepolitie, 2.2.
    - Aanwijzing van gemeenten met gemeentepolitie, 1945-1969; 89
    - Maatregelen tot inkrimping van de gemeentelijke politiekorpsen, 1949-1950; 90
    - Omschrijving van uit te voeren werkzaamheden door de gemeentepolitie t.b.v. justitie en anderszins, 1951-1970; 91
    - Kwestie inzake de onderbezetting van het Haagse politiekorps en verzoek tot herziening van de salarissen van het lager politiepersoneel, 1955-1956; 92
    - Herziening van de taakverdeling van de politie en de daarmee verband houdende wijziging in de formatie van de gemeentelijke politiekorpsen, 1957-1958; 93
    - Beëindiging van de mogelijkheid tot het uitoefenen van een combinatie van functies bij de gemeentepolitie en bij de gemeentelijke brandweer, 1958-1968; 94
    - Ambtsinstructies voor de gemeentepolitie inzake het wapengebruik en het gebruik van geweld (wapeninstructie en geweldinstructie), 1964-1969; 95
    - Vaststelling van de rangen van korpschef van gemeentepolitie, tevens vaststelling van salarisschalen, 1966-1983; 96
    - Rapport van de Regionale Wervingscommissie inzake de coördinatie van wervingsacties bij de gemeentepolitie, met reacties, 1970-1972; 97
    - Plannen voor de nieuwbouw en verbouw van politiebureaus voor gemeentelijke politiekorpsen, 1977-1978; 98
    - Rapport van de werkgroep Verdeling sterkte gemeentepolitie, met reactie van de Commissaris der Koningin, 1983; 99
  - Rijkspolitie, 2.3.
    - Richtlijnen voor de samenwerking en het onderhouden van contacten tussen burgemeesters en de rijkspolitie, 1946-1953; 100
    - Inkrimping van de rijkspolitie i.v.m. bezuinigingen, 1949-1950; 101
    - Organisatie van de kinderpolitie en de administratie bij de rijkspolitie, 1950-1967; 102
    - Coördinatie van plannen tot de bouw van politiebureaus voor de rijkspolitie, 1962-1987; 103
    - Reorganisatie van het Korps Rijkspolitie, 1967-1969; 104
    - Organisatiebeschikkingen van de Rijkspolitie over de jaren, 1959 t/m 1979, met diverse reacties; 1968-1982; 105
    - Dislocatie en sterkte van de rijkspolitie, 2.3.1
      - Dislocatie rijkspolitie (sterkte en organisatie landgroepen) in het algemeen, 1946-1969; 106-108
        - 1946-1956, 106
        - 1958-1966, 107
        - 1967-1969, 108
      - Kwesties betreffende de organisatie, de dislocatie en de sterkte van afzonderlijke landgroepen, 1948-1975; 109-111
        - 1948-1965, 109
        - 1966-1969, 110
        - 1970-1975, 111
      - Organisatie dislocatie en de sterkte van de landgroepen van de rijkspolitie, 1973-1980; 112
      - Plannen tot schaalvergroting binnen de rijkspolitie door de samenvoeging van landgroepen, 1978-1979; 113
    - Rijkspolitie te water, 2.3.2
      - Organisatie en reorganisatie van de sterkte en de bewakingsgebieden van de rijkspolitie te water, 1946-1983; 114-115
        - 1946-1970, 114
        - 1980-1983, 115
      - Reorganisatieplannen van de rijkspolitie te water, 1969-1978; 116
      - Correspondentie inzake plaatselijke situaties, 1974-1986; 117
- OPENBARE ORDE EN VEILIGHEID, 3.
  - Maatregelen ter bewaring van de openbare orde, direct na de bevrijding., 1945-1946; 900
  - Situatierapporten van burgemeesters over de openbare orde, de distributie en de voedselvoorziening in enkele gemeenten., 1945; 901
  - Opruiming van munitie, mijnen en andere projectielen., 1945; 902
  - Revacuering, repatriëring en hulpverlening aan oorlogsgetroffenen., 1945-1946; 903
  - Richtlijnen en procedures bij melding (door burgemeesters) van bijzondere gebeurtenissen en ernstige voorvallen in de gemeente, 1962-1983; 118
  - Notitie van het Ministerie van Binnenlandse Zaken over de inrichting van een overlegstructuur voor de handhaving van de openbare orde in landelijk verband, met reactie van de Commissaris der Koningin, 1975-1980; 119
  - Vergaderingen van de Interprovinciale Commissie Openbare Veiligheid periode september 1985 t/m september 1986 (secretariaat provincie Zuid-Holland), 1985-1986; 120
  - Maatregelen met betrekking tot de openbare orde en veiligheid, 3.1.
    - Ordemaatregelen in verband met feestelijkheden betreffende het Koninklijk Huis, 1948-1973; 121
      Zie ook onder paragraaf 9.1. Feestelijkheden en plechtigheden Koninklijk Huis en paragraaf 14.1. Werkbezoeken door leden van het Koninklijk Huis aan de provincie
    - Orde- en veiligheidsmaatregelen bij bezoeken van leden van het Koninklijk Huis aan de provincie en ontvangsten van vreemde staatshoofden en buitenlandse autoriteiten, 1957-1982; 122
    - Handhaving van de openbare orde in de omgeving van ambassades, 1956-1972; 123
    - Ordemaatregelen bij bezoeken van buitenlandse oorlogsschepen en binnenlands vlagvertoon, 1956-1982; 124
    - Maatregelen naar aanleiding van moeilijkheden rond de Iranese ambassade respectievelijk de Britse ambassade, 1978-1979; 125
  - Vrijheid van woord en geschrift, 3.2.
    - Maatregelen en voorvallen betrekking hebbende op het verspreiden van pamfletten, houden van bijeenkomsten en ten gehore brengen van liederen, 1947-1969; 126
    - Informatie over stichtingen en verenigingen welke mogelijk politiek onbetrouwbaar worden geacht, 1950-1962; 127
    - Reacties op het concept-ontwerp Wet Openbare Manifestaties, 1984-1985; 128
  - Voorkoming en bestrijding van criminaliteit en terreur, 3.3.
    - Oprichting van de Bijstandgroep Terreur, als onderdeel van maatregelen tegen georganiseerde misdrijven van terroristische aard, 1975-1978; 129
    - Diverse reacties op plannen van het Ministerie van Binnenlandse Zaken tot reorganisatie van de terreurbestrijding, 1976-1981; 130
    - Diverse reacties op plannen tot wijziging van de organisatiestructuur tot voorkoming misdrijven, 1978; 131
    - Instelling en exploitatie van de Regionale Bureaus Voorkoming Misdrijven, 1979-1984; 132
    - Gijzelingen, 3.3.1
      - Ontwerp Algemene richtlijnen door het Ministerie van Binnenlandse Zaken voor politie-optreden ingeval van gijzeling of ontvoering, met diverse reacties en interne notities, 1972-1976; 133
      - Overige richtlijnen en instructies van hogerhand voor politie-optreden bij gijzeling en ontvoering, met reacties, 1972-1979; 134
      - Gijzeling in de Franse Ambassade september 1974, 135
        Openbaarheid beperkt tot 01-01-2025
      - Gijzeling in de Scheveningse Gevangenis oktober 1974, 136
      - Diverse oefeningen voor politie-optreden bij gijzelingen, 1974-198; 137
      - Draaiboeken en procedures voor alarmplannen en alarmregelingen bij ontvoering en gijzeling, 1975-1977; 138-139
        - februari 1975 - juli 1977, 138
        - augustus - oktober 1977, 139
      - Gijzelingsdraaiboek voor de provincies Zuid-Holland en Zeeland, met reacties van gemeenten en met aanvullingen, 1975-1985; 140
      - Inrichting van een Secretariaat bevoegd gezag bij gijzelingen in het ressort 's-Gravenhage, 1976-1977; 141
      - Vergaderingen van de Permanente Gijzelingscommissie, 1976-1981; 142
      - Vergaderingen van de Commissie Juridische vormgeving stafbijstand (subcommissie Permanente Gijzelingscommissie), 1976-1980; 143
  - Wapens en munitie, 3.4.
    - Voorschriften en richtlijnen van het Ministerie van Binnenlandse Zaken betreffende de verzameling van statistische gegevens over vuurwapengebruik, met reacties, 1969-1973; 144
    - Beleid en maatregelen inzake de vuurwapenhandel en het vuurwapenbezit, 1970-1984; 145
    - Richtlijnen van het Ministerie van Binnenlandse Zaken voor het gebruik van traangasgranaten, met diverse reacties, 1971-1983; 146
    - Locatiekeuze en bouw van een schermschietbaan te Alphen aan den Rijn en regeling van het beheer en de exploitatie, 1979-1984; 147
  - Uitoefening van toezicht op de openbare orde, 3.5.
    - Stand- en ligplaatsen voor woonwagens en woonschepen, 3.5.1.
      - Voorvallen en maatregelen in diverse gemeenten in de provincie, 1969-1979; 148-150
        - 1969-1970, 148
        - 1971-1972, 149
        - 1973-1979, 150
      - Problematiek van het illegaal verblijven op recreatieterreinen op Goeree-Overflakkee, 1977-1980; 151
    - Ordeverstoring, staking, samenscholing en massabijeenkomsten, 3.5.2.
      - Politietaak en bevoegdheden bij stakingen en andere arbeidsonrust, alsmede bemiddeling door burgemeesters bij stakingen en bezettingen, 1949-1985; 152
      - Richtlijnen bij bommeldingen, berichten van gewelddadige acties, bedrijfsbezetting en bedreigingen, 1966-1984; 153
        Openbaarheid beperkt tot 01-01-2035
      - Coördinatie van maatregelen bij blokkades van waterwegen, 1976-1986; 154-156
        - 1976-1977, 154
        - 1978-1980, 155
        - 1981-1986, 156
      - Voorbereiding van het Convenant Blokkade Nieuwe Waterweggebied (Werkgroep blokkades waterwegen), 1977-1980; 157
      - Richtlijnen van het Ministerie van Binnelandse Zaken voor politiemaatregelen bij massabijeenkomsten, zoals popfestivals en demonstraties bij paleizen, met reacties, 1978-1979; 158
      - Plannen van de Minister van Binnenlandse Zaken inzake de vorming en taakstelling van Arrestatieteams, met diverse reacties, 1978-1982; 159
    - Maatregelen ten aanzien van Molukkers, 3.5.3.
      - Handhaving van de openbare orde in Zuid-Molukse gemeenschappen en ten aanzien van Zuid-Molukkers, 160-164
        - 1951-1973, 160
        - 1974-1976, 161
        - 1977, 162
        - 1978-1980, 163
        - 1981-1986, 164
      - Ongeregeldheden te Moordrecht (Ambonezenwijk) en de daarmede verband houdende bijstandsverlening, 1972-1977; 165
      - Rapportage inzake de situatie in gemeenten met Zuid-Molukse woonkernen in de provincies Zuid-Holland en Zeeland, 1977-1978; 166
      - Overleg tussen het Openbaar Ministerie, bestuur en politie van gemeenten met een Molukse woongemeenschap, 1977-1980; 167-168
        - 1977-1978, 167
        - 1979-1980, 168
      - Regeling van het politietoezicht in gemeenten met een Molukse woongemeenschap, met diverse reacties, 1977-1981; 169
      - Samenwerkingsverband van politie-instanties in gemeenten met een Molukse gemeenschap in de provincies Zuid-Holland en Zeeland, 1978-1980; 170-171
        - 1978-1979, 170
          Openbaarheid beperkt tot 01-01-2030
        - 1980, 171
          Openbaarheid beperkt tot 01-01-2031
      - Overleg met burgemeesters van gemeenten met een Molukse woongemeenschap in de provincie Zuid-Holland, 1986; 172
        Openbaarheid beperkt tot 01-01-2037
    - Identiteit, signalement en inlichtingen, 3.5.4.
      - Deelrapport van de Werkgroep Regionaal Herkenningsdienst Systeem, met diverse reacties, 1983-1989; 173
      - Informatie over de Binnenlandse Veiligheidsdienst, 1958-1972; 174
    - Maatregelen tegen overlast, 3.5.5.
      - Correspondentie inzake hinder van klokluiden bij kerkdiensten te, 175
        's-Gravenhage, met retro-acta,
        1949-1955
      - Standpunt van het Kabinet met betrekking tot de interpretatie van het verbod om zonder strikte noodzaak op zondag gericht te wekken, dat op een afstand van meer dan 200 m hoorbaar is (artikel 5a Zondagswet), 1953-1956; 176
      - Informatie over en maatregelen tegen overlast door jongeren, 1954-1966; 177
    - Kraken van panden, 3.5.6.
      - Beleid en maatregelen m.b.t. politie-optreden tegen krakers, 1979; 178
  - Zorg voor de openbare orde met medewerking van of ten behoeve van derden, 3.6.
    - Onbezoldigde rijks- en gemeenteveldwachters, 3.6.1.
      - Instructie voor en benoeming en ontslag van onbezoldigde rijksveldwachters en gemeenteveldwachters in de provincie, 1946; 179
    - Reservepolitie, 3.6.2.
      - Oprichting en organisatie van de Reservepolitie, 1945-1949; 180
      - Sterktevaststelling en sterkteopgaven van de Reservepolitie, 1948-1978; 181
      - Taakopvattingen van de Reservepolitie, 1949-1970; 182
    - Bewakings- en beveiligingsdiensten, 3.6.3.
      - Bewaking en beveiliging van kwetsbare personen en objecten, 1973-1980; 183
      - Bewaking en beveiliging van militaire objecten, 1975-1987; 184
    - Bijstand van militairen bij bijzondere gebeurtenissen, 3.6.4.
      - Regeling van de hulp van militairen in bijzondere omstandigheden, 1946-1968; 185
      - Regeling van de bijstand door de Koninklijke Marechaussee, 1954-1983; 186
      - Regeling van de hulp van militairen bij oogstwerkzaamheden, 1960-1983; 187
    - Bijstand van de politie bij bijzondere gebeurtenissen, 3.6.5.
      - Regeling van de bijstand door het Korps Rijkspolitie bij verstoring van de openbare orde (concentratie met spoed), 1948; 188
      - Regeling van de politiebijstand in het algemeen, 1951-1983; 189
      - Bijstandinstructie ex artikel 38 Politiewet, met diverse reacties, 1965-1967; 190
      - Regeling van de Plaatselijke Recherchebijstand in de Arrondissementen 's-Gravenhage, Dordrecht, Rotterdam en Middelburg, 1969-1986; 191
      - Regeling van de structurele politiebijstand aan het gemeentelijk politiekorps van Den Haag i.v.m. de bewaking van diplomatieke objecten, 1975-1982; 192
        Zie voor stukken betreffende bijstand aan ambassades, volgend archiefblok
    - Mobiele Eenheid, 3.6.6.
      - Uitvoering van bijstandsverlening door Mobiele Eenheden in het algemeen, 1971-1984; 193
      - Materiaal, uitrusting en verbindingen van Mobiele Eenheden, 1971-1984; 194
      - Organisatie, taak en bezetting van Mobiele Eenheden in de provincie Zuid-Holland, 1972-1983; 195
      - Oprichting en functioneren van het Provinciaal Bureau Mobiele Eenheden voor de provincie Zuid-Holland, 1975-1984; 196
      - Gebruikmaking van de oefenterreinen Harskamp, Schaersbergen en Ypenburg door de Mobiele Eenheden, 1978-1985; 197
      - Provinciale Commissie ME Zuid-Holland en Zeeland, 3.6.6.1
        - Vergaderingen van de Provinciale Commissie Mobiele Eenheden Zuid-Holland en Zeeland, 1970-1986; 198-202
          - 1970-1975, 198
          - 1976-1977, 199
          - 1978-1980, 200
          - 1981-1983, 201
          - 1984-1986, 202
        - Vergaderingen van de Werkgroep bijstand en de Werkgroep materieelaanschaf, 1977-1978; 203
        - Vergaderingen van de Werkgroep sterkte en bijzondere eenheden en de Werkgroep diensthondengeleiders, 1977-1982; 204
  - Maatregelen tegen drugs en drugverslaafden, 3.7.
    - Rapport inzake de bestrijding van handel in verdovende middelen in regionaal verband, met diverse reacties, 1978-1979; 205
    - Overleg over de situatie rondom het pand aan de Prinsengracht te 's-Gravenhage (opvangcentrum voor drugverslaafden), 1980-1981; 206
- GEZONDHEID EN MILIEU, 4.
  - Oorlogsgraven, 4.1.
    - Regeling van het beheer en onderhoud van oorlogsgraven van Geallieerden en Nederlanders in de provincie, 1963-1972; 207
  - Milieuverontreiniging, 4.2.
    - Interpretatie en toepassing van de Wet inzake de Luchtverontreiniging, 1968-1977; 208
    - Coördinerende taken van de Commissaris der Koningin bij het nemen van maatregelen tegen de vervuiling van water en strand door olie, 1968; 209
    - Rapport van het Ministerie van Binnenlandse Zaken inzake coördinatie van de opsporing van milieudelicten, met diverse reacties, 1974-1982; 210
- GEVAARLIJKE STOFFEN EN BRANDBESTRIJDING, 5
  - Ontploffingen, ontbrandingen en dergelijke gevaren, 5.1.
    - Meldingen van branden, lekkages en explosies in gemeenten in de provincie, 1949-1979; 211-212
      - 1949-1968, 211
      - 1970-1979, 212
    - Opruimactie's van V1-bommen en munitie, 1975-1982; 213-215
      - 1975-1978, 213
      - 1979-1980, 214
      - 1981-1982, 215
  - Bewaring en vervoer van gevaarlijke stoffen, 5.2.
    - Richtlijnen, procedures en mededelingen inzake de opslag en het vervoer van gevaarlijke stoffen, 1950-1980; 216-219
      - 1950-1959, 216
      - 1960-1966, 217
      - 1968-1970, 218
      - 1971-1980, 219
  - Maatregelen in de omgeving van gevaarlijke stoffen, 5.3.
    - Alarmeringsregeling voor storingen aan hogedrukpijpleidingen in Zuid-Holland, opgesteld door de Samenwerkende Pijpleidingbeheerders, 1970-1980; 220
    - Beveiligingsmaatregelen met betrekking tot het spoorwegemplacement Kijfhoek te Heerjansdam, 1971-1986; 221
    - Studie van het TNO naar de risico's voor de omgeving van het spoorwegemplacement Kijfhoek te Heerjansdam, 1975; 222
    - Werkgroep Risicobeperking goederenemplacement Kijfhoek te Heerjansdam, 1975-1976; 223
    - Werkgroep Beveiliging rangeeremplacement Kijfhoek te Heerjansdam, 1975-1979; 224
    - Werkgroep Brandweertechnische voorzieningen ten behoeve van het rangeeremplacement Kijfhoek te Heerjansdam, 1975-1979; 225
    - Hinderwetvergunning van de Technische Milieudienst Drechtsteden en rapport van de Nederlandse Spoorwegen inzake de maatregelen ter beperking van de omvang en kans op schadelijke effecten buiten het rangeeremplacement Kijfhoek te Heerjansdam, 1978-1980; 226
    - Studie van het TNO naar de risico's voor de omgeving van het spoorwegemplacement Kijfhoek te Heerjansdam (actualisatie van het rapport uit 1975), 1979; 227
  - Brandbestrijding, 5.4.
    - Brandweeraangelegenheden in het algemeen, 1951-1980; 228-229
      - 1951-1958, 228
      - 1961-1980, 229
    - Bluswatervoorzieningen in BB-kringen, 1952-1977; 230
    - Maatregelen bij de bestrijding van oliebranden in verband met ontginningen door de Nederlandse Aardolie Maatschappij (NAM), 1957-1964; 231
    - Maatregelen naar aanleiding van de brand op 5 november 1963 bij Delta Chemie te Vlaardingen, waarbij onder meer een giftige rookontwikkeling plaatsvond, 1963-1964; 232
    - Chronologisch overzicht met bijlagen van de ontwikkelingen rondom de herstructurering van de Zuid-Hollandse Provinciale Brandweerbond (ZHPB), 1977-1978; 233
    - Ontwerp Brandweerwet 1979, met diverse reacties, 1979-1980; 234
- RAMPENBESTRIJDING, 6.
  - Bijdrage van het Kabinet aan het provinciaal jaarverslag 1967 in de vorm van een artikel over rampenbestrijding, 1967-1968; 235
  - Gemeentelijk Rampenplan Zuid-Holland 1975, met wijziging, 1974-1976; 236
  - Herziening 1976 van het Gemeentelijk Rampenplan Zuid-Holland, met aanvullingen, 1976-1979; 237
  - Organisatie van conferenties en studiedagen over rampenbestrijding voor burgemeesters in de provincie, 1980; 238
  - Hulpverlening bij rampen en ongevallen, 6.1.
    - Memorandum van de Directeur-generaal voor Openbare Orde en Veiligheid inzake de hulpverlening bij rampen in vredestijd, met diverse reacties, 1968; 239
    - Rijksnota Hulpverlening bij rampen en ongevallen, met diverse reacties, 1970-1975; 240
  - Hulpverlening bij watersnoodrampen, 6.2.
    - Opgaven van gemeenten en kringen van maatregelen m.b.t. de organisatie van de hulpverlening bij watersnoodrampen, 1953-1979; 241-244
      - winterperiode 1953/1954 t/m 1955/1956, 241
      - winterperiode 1956/1957 t/m 1960/1961, 242
      - winterperiode 1961/1962 t/m 1967/1968, 243
      - winterperiode 1968/1969 t/m 1978/1979, 244
    - Ervaringen van kringen en gemeenten naar aanleiding van de organisatie van de hulpverlening tijdens en vlak na de Stormvloedramp van december 1954, 1954-1955; 245
    - Oefeningen betrekking hebbende op de watersnoodrampenorganisatie, 1956-1972; 246-249
      - 1956-1959, 246
      - 1960-1964, 247
      - 1965-1968, 248
      - 1969-1972, 249
    - Oefeningen Rampspoed 1972/1973 en 1973/1974, 1972-1974; 250
    - Oefening Rampspoed 1976, 251-252
      - deeloefeningen I, II en III, 251
      - deeloefening IV, 252
    - Oefening Rampspoed 1977, 253-254
      - deeloefeningen I, II en III, 253
      - deeloefeningen IV, V en VI, 254
- BESCHERMING BEVOLKING (BB), 7.
  - Organisatie en personeel Bescherming Bevolking, 7.1.
    - Organisatie Bescherming Bevolking, 7.1.1.
      - Ontwikkeling van een Burgerlijke Verdediging naar een organisatie Bescherming Bevolking, 1949-1952; 255
      - Vorming van een Regionaal Commando Holland voor de Burgerlijke Verdediging, 1951; 256
      - Interpretatie en toepassing van de wetgeving betrekking hebbende op de Burgerlijke Verdediging en de Bescherming Bevolking, 1951-1972; 257
      - Vorming van een Gewestelijk Commando BB, vanaf 1961 Provinciaal Commando BB en inrichting van het secretariaat, 1953-1965; 258
      - Instelling, installatie en samenstelling Provinciale Commissie Algemene Verdedigingsvoorbereiding (PCAV), 1957-1971; 259
      - Vergaderingen van de Subcommissies van de Provinciale Commissie Algemene Verdedigingsvoorbereiding (PCAV), 1957-1959; 260
      - Consequenties voor Zuid-Holland van de plannen tot reorganisatie van de BB in de A-gebieden en B-gebieden, 1958-1961; 261
      - Plannen tot reorganisatie van het Gewest BB en de vorming van Provinciale staven, 1959-1962; 262
      - Notities met vragenbeschouwingen over de toekomstige ontwikkeling van de BB, met diverse reacties, 1966-1978; 263
      - Organisatorische vraagstukken op BB-gebied, 1969-1970; 264
      - Regeling van de inzet van de BB bij de bestrijding van droogte in landbouw- en tuinbouwgebieden, 1976; 265
      - Overzichten van werkzaamheden en gebeurtenissen waarbij het Provinciaal Commando BB was betrokken, 1979-1986; 266
      - Gewijzigde Regeling inschakeling BB bij rampen in vredestijd (B-Kring Zuid-Holland d) en Regeling Bijstandsverlening bij rampen en ongevallen in vredestijd (A- Kring Zuid-Holland b), 1981-1984; 267